tables/tr-g2.ctb
# Türkçe Kısaltmalar
# Hece Kısaltmaları
begmidword ba 235
begmidword be 356
begmidword ba' 235-3
begmidword be' 356-3
always bir 2346
begmidword bu 23
begmidword bu' 23-3
word bu 23
always da 1456
always de 2456
always di 12346
begmidword ha 25
begmidword ha' 25-3
begmidword ka 256
begmidword ka' 256-3
always kiç 3456-16
always kiı 3456-35
always kik 3456-13
always kila 3456-123456
always kile 3456-346
always kil 3456-123
always kim 3456-134
always kina 3456-1346
always kine 3456-12345
always kin 3456-1345
always kio 3456-135
always kiö 3456-246
always kip 3456-1234
always kir 3456-1235
always kisa 3456-156
always kise 3456-345
always kis 3456-234
always kiş 3456-146
always kita 3456-23456
always kite 3456-12456
always kit 3456-2345
always kiu 3456-136
always kiü 3456-1256
always kive 3456-26
always kiv 3456-1236
always kiya 3456-1246
always kiye 3456-12356
always kiy 3456-13456
always kiz 3456-1356
word ki 3456
sufword Ki 6-3456
endword ki 3456
always la 123456
always le 346
always ma 34
always na 1346
always ne 12345
always sa 156
always se 345
always ta 23456
always te 12456
always ve 26
always ya 1246
always ye 12356

# iki harfli kısaltmalar
sufword beden 12-145
sufword bağımsız 12-126
sufword bilgi 12-123
sufword bundan 12-1345
sufword beraber 12-1235
sufword basit 12-234
sufword başka 12-146
sufword bütün 12-2345
sufword böyle 12-13456
sufword bazı 12-1356
sufword cumhuriyet 14-134
sufword cisim 14-234
sufword cevap 14-1236
sufword cevaba 14-1236-1
sufword cevabı 14-1236-35
sufword çocuk 16-14
sufword çocuğa 16-14-1
sufword çocuğu 16-14-136
sufword çoğu 16-126
sufword çalışkan 16-123
sufword çünkü 16-1345
sufword çeşit 16-146
sufword çevre 16-1236
sufword değil 145-126
sufword dolayı 145-123
sufword demek 145-134
sufword deney 145-1345
sufword devlet 145-1236
sufword madde 134-145
sufword millet 134-123
sufword memleket 134-134
sufword ancak 1345-14
sufword niçin 1345-16
sufword anadolu 1345-145
sufword nehir 1345-125
sufword anne 1345-1345
sufword insan 1345-234
sufword arka 1235-13
sufword örneğin 1235-1345
sufword arası 1235-234
sufword orta 1235-2345
sufword sebep 234-12
sufword sebebe 234-12-15
sufword sebebi 234-12-24
sufword sıcak 234-14
sufword sıcağa 234-14-1
sufword sıcağı 234-14-35
sufword soğuk 234-126
sufword soğuğa 234-126-1
sufword soğuğu 234-126-136
sufword eski 234-13
sufword osmanlı 234-134
sufword soru 234-1235
sufword savaş 234-1236
sufword aşağı 146-126
sufword şehir 146-125
sufword şekil 146-13
sufword şimdi 146-134
sufword fazla 124-1356
sufword gibi 1245-12
sufword gece 1245-14
sufword genel 1245-1345
sufword güzel 1245-1356
sufword haber 125-12
sufword hiç 125-16
sufword halk 125-123
sufword hemen 125-134
sufword hangi 125-1345
sufword hepsi 125-1234
sufword hayat 125-13456
sufword hazır 125-1356
sufword kabul 13-12
sufword küçük 13-16
sufword küçüğe 13-16-15
sufword küçüğü 13-16-1256
sufword kadın 13-145
sufword kahraman 13-125
sufword kolay 13-123
sufword kendi 13-1345
sufword kısım 13-234
sufword kitap 13-2345
sufword kitabı 13-2345-35
sufword kitaba 13-2345-1
sufword kuvvet 13-1236
sufword kuzey 13-1356
sufword lazım 123-1356
sufword işte 146-2345
sufword şöyle 146-13456
sufword tabiat 2345-12
sufword toprak 2345-1234
sufword toprağa 2345-1234-1
sufword toprağı 2345-1234-35
sufword vatan 1236-2345
sufword aydın 13456-145
sufword yukarı 13456-13
sufword yalnız 13456-123
sufword yeni 13456-1345
sufword yarar 13456-1235
sufword yavaş 13456-1236
sufword yüzyıl 13456-1356
sufword özel 1356-123
sufword uzun 1356-1345
sufword üzere 1356-1235

# tek harfli kısaltmalar
word aynı 1
word büyük 12
word can 14
word çok 16
word daha 145
word ekonomi 15
word fakat 124
word göre 1245
word eğer 126
word her 125
word kısa 35
word için 24
word gün 245
word kadar 13
word ilgi 123
word meydan 134
word neden 1345
word öyle 246
word para 1234
word artık 1235
word sonra 234
word şey 146
word taraf 2345
word uygun 136
word dünya 1256
word var 1236
word yok 13456
word zaman 1356
begword aynı 1-3
begword büyük 12-3
begword can 14-3
begword çok 16-3
begword daha 145-3
begword ekonomi 15-3
begword fakat 124-3
begword göre 1245-3
begword eğer 126-3
begword her 125-3
begword kısa 35-3
begword için 24-3
begword gün 245-3
begword kadar 13-3
begword ilgi 123-3
begword meydan 134-3
begword neden 1345-3
begword öyle 246-3
begword para 1234-3
begword artık 1235-3
begword sonra 234-3
begword şey 146-3
begword taraf 2345-3
begword uygun 136-3
begword dünya 1256-3
begword var 1236-3
begword yok 13456-3
begword zaman 1356-3

# Kelime Kökü fiil Kısaltmaları
sufword bil 5-12
sufword incele 5-14
sufword inceliyor 5-14-56-135
sufword çalış 5-16
sufword dur 5-145
sufword eğit 5-15
sufword faydalan 5-124
sufword gel 5-1245
sufword öğren 5-126
sufword harca 5-125
sufword harcıyor 5-125-56-135
sufword kır 5-35
sufword iste 5-24
sufword istiyor 5-24-56-135
sufword kullan 5-13
sufword alış 5-123
sufword tamamla 5-134
sufword tamamlıyor 5-134-56-135
sufword anla 5-1345
sufword anlıyor 5-1345-56-135
sufword sor 5-135
sufword gör 5-246
sufword topla 5-1234
sufword topluyor 5-1234-56-135
sufword bırak 5-1235
sufword söyle 5-234
sufword söylüyor 5-234-56-135
sufword başla 5-146
sufword başlıyor 5-146-56-135
sufword tut 5-2345
sufword uğra 5-136
sufword uğruyor 5-136-56-135
sufword yürü 5-1256
sufword vur 5-1236
sufword yetiş 5-13456
sufword gözle 5-1356
sufword gözlüyor 5-1356-56-135
sufword bekle 5-356
sufword bekliyor 5-356-56-135
sufword yüksel 5-1456
sufword düşün 5-12346
sufword koy 5-3456
sufword öğret 5-346
sufword oku 5-1346
sufword yerleş 5-156
sufword getir 5-23456
sufword yaşa 5-1246
sufword yaşıyor 5-1246-56-135
sufword bulun 5-235
sufword koş 5-2346
sufword geç 5-2456
sufword kalk 5-256-3
sufword konuş 5-123456
sufword oyna 5-34
sufword oynuyor 5-34-56-135
sufword göster 5-12345
sufword yara 5-345
sufword yarıyor 5-345-56-135
sufword götür 5-12456
sufword büyü 5-12356

# Kelime Kökü Kısaltmaları
midendword ınca 45-14
midendword ince 45-14
midendword unca 45-14
midendword ünce 45-14
midendword ıncı 56-14
midendword inci 56-14
midendword uncu 56-14
midendword üncü 56-14
midendword tıkları 45-145
midendword tikleri 45-145
midendword tukları 45-145
midendword tükleri 45-145
midendword tıkça 45-16
midendword tikçe 45-16
midendword tukça 45-16
midendword tükçe 45-16
midendword dıkça 56-16
midendword dikçe 56-16
midendword dukça 56-16
midendword dükçe 56-16
midendword dıkları 56-145
midendword dikleri 56-145
midendword dukları 56-145
midendword dükleri 56-145
midendword lara 45-15
midendword lere 45-15
midendword ları 56-15
midendword leri 56-15
midendword gan 45-1245
midendword gen 45-1245
midendword gın 56-1245
midendword gin 56-1245
midendword gun 56-1245
midendword gün 56-1245
midendword mayı 45-126
midendword meyi 45-126
midendword mağa 56-126
midendword meğe 56-126
midendword tığı 45-24
midendword tiği 45-24
midendword tuğu 45-24
midendword tüğü 45-24
midendword dığı 56-24
midendword diği 56-24
midendword duğu 56-24
midendword düğü 56-24
midendword tır 45-245
midendword tir 45-245
midendword tur 45-245
midendword tür 45-245
midendword dır 56-245
midendword dir 56-245
midendword dur 56-245
midendword dür 56-245
midendword ken 56-13
midendword luk 45-123
midendword lük 45-123
midendword lık 56-123
midendword lik 56-123
midendword madan 56-134
midendword meden 56-134
midendword nun 45-1345
midendword nün 45-1345
midendword nın 56-1345
midendword nin 56-1345
midendword yor 56-135
midendword arak 56-1235
midendword erek 56-1235
midendword ması 56-234
midendword mesi 56-234
midendword muş 45-146
midendword müş 45-146
midendword mış 56-146
midendword miş 56-146
midendword tıktan 45-2345
midendword tikten 45-2345
midendword tuktan 45-2345
midendword tükten 45-2345
midendword dıktan 56-2345
midendword dikten 56-2345
midendword duktan 56-2345
midendword dükten 56-2345
midendword uyla 45-13456
midendword üyle 45-13456
midendword ıyla 56-13456
midendword iyle 56-13456
midendword suz 45-1356
midendword süz 45-1356
midendword sız 56-1356
midendword siz 56-1356
midendword sun 45-2346
midendword sün 45-2346
midendword sın 56-2346
midendword sin 56-2346
midendword lığa 45-12345
midendword liğe 45-12345
midendword luğa 45-12345
midendword lüğe 45-12345
midendword lığı 56-12345
midendword liği 56-12345
midendword luğu 56-12345
midendword lüğü 56-12345
midendword malı 56-34
midendword meli 56-34
midendword cak 45-12456
midendword cek 45-12456
midendword cağı 56-12456
midendword ceği 56-12456

# Özel Karakterler ve Türkçe için sözlük tanımları
literal :// URLs
literal www.
literal @ Mail-address
literal .com
literal .com.tr
literal .edu
literal .edu.tr
literal .gov
literal .gov.tr
literal .mil
literal .mil.tr
literal .net
literal .net.tr
literal .org
literal .org.tr
literal .doc
literal .htm
literal .html
literal .tex
literal .txt
literal .gif
literal .jpg
literal .png
literal .wav
literal .tar
literal .zip
always www 2456-2456-2456
always www. 2456-2456-2456-256
always .com 256-14-135-134
always .com.tr 256-14-135-134-256-2345-1235
begword kla 13-123-1
begword kli 13-123-24
begword klo 13-123-135
begword bra 12-1235-1
begword bre 12-1235-15
begword kbps 13-12-1234-234
